* C:\Users\lucca\Desktop\Prog\Projeto Circ2\trab.ASC
V1 noise 0 wavefile="white_noise.wav"
R1 noise 0 50k
V3 audio 0 wavefile="musica_01.wav"
R2 audio 0 50k
R3 exemplo 0 1k
R4 output exemplo 1k
XU1 mid 0 DC50FA8
XU2 tweeter 0 DC28F4
XU3 subwoofer 0 IB3858
XU4 0 N004 noise_inv +5 -5 LT1818
V2 +5 0 5
V4 0 -5 5
R5 N004 noise 50k
R6 noise_inv N004 10k
XU5 0 N005 output_inv +5 -5 LT1818
R7 N005 noise_inv 10K
R8 output_inv N005 10K
R9 N005 audio 10K
XU6 0 N003 output +5 -5 LT1818
R12 N003 output_inv 50k
R13 output N003 50k
C2 output N009 10n
R10 N009 0 8k
R11 N013 N012 1k
C1 N006 N013 10n
XU7 0 N006 N007 +5 -5 LT1818
R14 N007 N006 2k
C3 N007 N006 10n
XU8 0 N008 outFaixa +5 -5 LT1818
R15 N008 N014 50k
R16 outFaixa N008 50k
XU9 N007 N014 N014 +5 -5 LT1818
L1 N011 N010 2.54
R17 N011 0 8k
XU10 N011 outBaixa outBaixa +5 -5 LT1818
XU11 N009 outAlta outAlta +5 -5 LT1818
R18 exemplo2 0 1k
R19 N001 exemplo2 1k
R20 exemplo1 0 1k
R21 outBaixa exemplo1 1k
R22 exemplo3 0 1k
R23 N002 exemplo3 1k
C4 output N015 40µ
R24 N015 0 8
XU12 N015 corte1 corte1 +5 -5 LT1818
L2 N016 corte1 8m
R25 N016 0 100
XU13 N016 corte2 corte2 +5 -5 LT1818
.tran 0 2 0
.wave "output_test.wav" 16 44.1k V(exemplo)
* Entradas do circuito:\n- noise (ruído)\n- audio (som com ruído)
* Diretiva de simulação
* Caixas de som:\n- Tweeter (agudos) - Dayton Audio DC28F-4\n- Mid-range (médios) - Dayton Audio DC50FA-8\n- Subwoofer (graves) - Dayton Audio IB385-8
* Saida do circuito:\nAudio em formato .wav
.lib "Loudspeaker.lib"
* Filtro Passa alta
* Filtro Passa faixa
* frequência de corte aproximadamente 2000 Hz
* Precisa de buffer?\nsla botei
* Freq de corte 500 Hz
* Filtro Passa baixa
* Saida do circuito:\nAudio em formato .wav
* Saida do circuito:\nAudio em formato .wav
* Saida do circuito:\nAudio em formato .wav
.wave "output_test_baixo.wav" 16 44.1k V(exemplo1)
.wave "output_test_faixa.wav" 16 44.1k V(exemplo2)
.wave "output_test_alta.wav" 16 44.1k V(exemplo3)
* Freq de corte 500 Hz
* Filtro Passa baixa
.lib LTC2.LIB
.backanno
.end
