* C:\Users\lucca\Desktop\Prog\Projeto Circ2\trab.ASC
V1 noise 0 wavefile="white_noise.wav"
R1 noise 0 50k
V3 audio 0 wavefile="musica_01.wav"
R2 audio 0 50k
R3 exemplo 0 1k
R4 output exemplo 1k
XU1 mid 0 DC50FA8
XU2 tweeter 0 DC28F4
XU3 subwoofer 0 IB3858
XU4 0 N002 noise_inv +5 -5 LT1818
V2 +5 0 5
V4 0 -5 5
R5 N002 noise 51k
R6 noise_inv N002 10k
XU5 0 N003 output_inv +5 -5 LT1818
R7 N003 noise_inv 10K
R8 output_inv N003 10K
R9 N003 audio 10K
XU6 0 N001 output +5 -5 LT1818
R12 N001 output_inv 51k
R13 output N001 51k
C2 output outAlta 1µ
R10 outAlta 0 82
R18 exemplo2 0 1k
R19 outFaixa exemplo2 1k
R20 exemplo1 0 1k
R21 outBaixa exemplo1 1k
R22 exemplo3 0 1k
R23 outAlta exemplo3 1k
C4 output N009 32n
R24 N009 0 10k
C5 outFaixa 0 8.2n
R25 outFaixa N008 10k
XU7 N009 N008 N008 +5 -5 LT1818
M1 +5 N004 N005 N005 FDS9934_N
M2 N005 N007 -5 -5 FDS9934_P
R11 N006 N007 20k
R14 N004 N006 20k
R15 +5 N004 100k
R16 N007 -5 100k
C1 N006 outAlta 22µ
C3 NC_01 N005 22µ
C6 outBaixa 0 32n
R17 outBaixa output 10k
.model NMOS NMOS
.model PMOS PMOS
.lib C:\Users\lucca\AppData\Local\LTspice\lib\cmp\standard.mos
.tran 0 2 0
.wave "output_test.wav" 16 44.1k V(exemplo)
* Entradas do circuito:\n- noise (ruído)\n- audio (som com ruído)
* Diretiva de simulação
* Caixas de som:\n- Tweeter (agudos) - Dayton Audio DC28F-4\n- Mid-range (médios) - Dayton Audio DC50FA-8\n- Subwoofer (graves) - Dayton Audio IB385-8
* Saida do circuito:\nAudio em formato .wav
.lib "Loudspeaker.lib"
* Filtro Passa alta
* frequência de corte aproximadamente 2000 Hz
* Freq de corte 500 Hz
* Filtro Passa baixa
* Saida do circuito:\nAudio em formato .wav
* Saida do circuito:\nAudio em formato .wav
* Saida do circuito:\nAudio em formato .wav
.wave "output_test_baixo.wav" 16 44.1k V(exemplo1)
.wave "output_test_faixa.wav" 16 44.1k V(exemplo2)
.wave "output_test_alta.wav" 16 44.1k V(exemplo3)
* Freq de corte 500 Hz e 2000 Hz
* Filtro Passa banda
.lib LTC2.LIB
.backanno
.end
